# 【咨询版主】被投资单位发行优先股，股权是否被稀释问题

提问人：曼殊刹 华 时间：2022-03-28 18:25:07
陈版主，您好
想咨询您，公司的被投资单位有了新一轮的外部融资，发放的是优先股，该优先股被认定为权益，且无投票权，那公司的股权是否会被相应稀释？
期待您的回复，谢谢！

回答人：chenyiwei
此处的“稀释”包括表决权比例稀释和享有权益、损益份额稀释两个层面的概念。
1 、因优先股无表决权，故应未发生表决权稀释。
2 、享有权益、损益份额是否稀释，取决于：（ 1 ）优先股能否转换为普通股；（ 2 ）优先股在基本股息以外是否有权参与额外的收益分配；（ 3 ）被投资企业的净资产收益率是否高于优先股股息率。